臺灣臺中地方法院民事判決　96年度訴字第1941號
原　　　告　甲○○
被　　　告　乙○○
　　　　　　　　　　　　6號
上列被告因詐欺案件，經原告提起請求損害賠償之附帶民事訴訟
（96年度附民字第229號），經本院刑事庭裁定移送前來，本院
於民國96年8月21言詞辯論終結，判決如下：
    主　　  文
被告應給付原告新台幣捌拾萬元。
訴訟費用由被告負擔。
本判決第1項於原告以新台幣貳拾柒萬元為被告供擔保後，得為
假執行；但被告如以新台幣捌拾萬元，為原告預供擔保後，得免
為假執行。
    事實及理由
壹、原告主張：
一、被告於民國95年12月26日晚上，見報紙夾報廣告刊登租用郵
    局、銀行存簿之訊息，而撥打廣告所留電話與對方接洽後，
    可預見若提供金融機構帳戶供他人使用，可能遭利用於遂行
    財產上犯罪之目的，仍不違其本意，因缺錢花用，遂基於幫
    助詐欺取財之不確定故意，於同年12月27日晚上20、21時許
    ，在臺中縣潭子鄉○○路○段住處附近，將其向臺中縣潭子
    鄉潭子加工區郵局所申請開立之局號：0000000號、帳號：0
    000000號帳戶之存簿、金融卡、印章及密碼，以新臺幣（下
    同）5千元之代價，約定租用期間為1週，出租予真實姓名年
    籍不詳、綽號「小林」之成年男子使用。
二、嗣「小林」與不詳姓名之成年男子共同於96年1月2日15時30
    分許，撥打電話予原告自稱係中華電信公司人員，向原告誆
    稱其積欠手機通話費1萬9千多元未繳，並指示原告撥打電話
    與金融中心聯絡，原告不疑有他，乃去電詢問，繼由另名不
    詳姓名之人自稱「李金城」，向原告詐稱其有存保單，須匯
    款1百萬元至指定帳戶云云，致原告信以為真而陷於錯誤，
    旋於同日前往臺中縣霧峰郵局，依指示匯款80萬元至被告之
    前開郵局帳戶內，並旋遭提領一空。嗣原告知悉受騙而報警
    處理，經警查獲上情。
三、被告前開行為業經本院判處被告幫助詐欺罪確定，爰依侵權
    行為之法律關係，請求被告賠償前開金額等語。並聲明：（
    一）被告應給付原告80萬元。（二）請准供擔保宣告假執行
    。（三）訴訟費用由被告負擔。
貳、被告則以：被告並無刑事判決所認定之犯罪行為，亦即對原
    告無侵權行為等語，資為抗辯。並聲明：（一）原告之訴及
    假執行之聲請均駁回。（二）訴訟費用由原告負擔。（三）
    如受不利之判決，請准供擔保免為假執行。
參、得心證之理由
一、按因故意或過失，不法侵害他人之權利者，負損害賠償責任
    ，故意以背於善良風俗之方法加損害於他人者亦同，違反保
    護他人之法律，致生損害於他人者，負損害賠償責任；數人
    共同不法侵害他人之權利者，連帶負損害賠償責任，幫助人
    視為共同行為人，民法第184條、第185條分別定有明文。查
    被告確將系爭郵局存簿、金融卡、印章以5千元之代價出租
    予綽號小林之成年男子使用；與原告確於96年1月2日匯款80
    萬元至被告之前開郵局帳戶內，且該80萬元業遭提領；而被
    告因前開行為業經本院判處被告幫助詐欺罪確定等事實為兩
    造所不爭，並有本院96年度易字第1896號刑事判決在卷可證
    ，自堪信為真實。而衡諸常情，今日一般人至金融機關如銀
    行、郵局等開設帳戶使用，係極為方便容易且迅速之事，苟
    有使用金融存款帳戶之正當用途，自以使用其本人或可信賴
    之親友申請之帳戶，最為便利安全，且苟非具意圖以他人帳
    戶從事不法用途，並藉以逃避查緝，自無使用他人帳戶之理
    。是依一般人通常之知識、經驗，均應知任意提供自己帳戶
    予無信賴關係之他人使用，易致他人藉該帳戶取得不法犯罪
    所得，且欲以之隱匿帳戶內資金之實際取得人之身分；被告
    自難諉為不知，被告基於幫助犯罪之不確定故意，而將系爭
    帳戶出租交付予不詳姓名之人，則被告對原告確有前開侵權
    行，應可認定。是依前開規定，被告對原告為前開侵權行為
    ，自應負侵權行為之賠償責任。
二、再按負損害賠償責任者，除法律另有規定或契約另有訂定外
    ，應回復他方損害發生前之原狀；而損害賠償，除法律另有
    規定或契約另有訂定外，應以填補債權人所受損害及所失利
    益為限，民法第213條第1項、第216條第1項分別有規定。查
    原告遭以前開侵權行為詐取80萬元，業如前述，則原告依前
    開規定請求被告給付80萬元，自屬有據，應予准許。
三、綜上所述，原告基於侵權行為損害賠償請求權之法律關係，
    請求被告給付80萬元，為有理由，應予准許。
四、本件判決第1項，兩造均陳明願供擔保，聲請准予宣告假執
    行及免為假執行之宣告，經核無不符，爰均酌定相當之擔保
    金額准許併宣告之。
五、本件事證已臻明確，兩造所為之其他主張，陳述並所提之證
    據，經審酌後，認均與本件之結論無礙，不再一一論述，併
    予敘明。
肆、訴訟費用負擔之依據：民事訴訟法第78條。
中　　華　　民　　國　　96　　年　　8　　 月　　28　　日
                  民事第一庭    法  官  陳卿和
正本係照原本作成。
如對本判決上訴，須於判決送達後20日內向本院提出上訴狀。
中　　華　　民　　國　　96　　年　　8　　 月　　28　　日
                                書記官  葉泰濃
